臺灣臺中地方法院刑事判決　　　　　　　　　　　　九十四年度重訴字第六一號
　　公　訴　人　臺灣臺中地方法院檢察署檢察官
　　被　　　告　甲○○
右列被告因殺人等案件，經檢察官提起公訴（九十三年度偵字第一八四一九號），本
院判決如左：
    主  文
甲○○傷害人之身體，因而致人於死，處有期徒刑拾壹年；又連續損壞他人房屋之玻
璃，足以生損害於他人，處有期徒刑肆月；又以加害生命之事，恐嚇他人，致生危害
於安全，處有期徒刑肆月；應執行有期徒刑拾壹年陸月。
    事  實
一、甲○○曾因公共危險案件，於民國八十六年三月一日為臺灣高等法院臺中分院判
    處有期徒刑六月，緩刑三年確定（緩刑期滿未經撤銷）。又因竊盜罪，於九十三
    年十一月二十九日為本院判處有期徒刑六月確定，於九十三年十二月二十四日送
    監執行，應至九十四年六月二十三日始期滿（不構成累犯）。
二、甲○○於九十三年二月間認識丁○○，進而交往同居，嗣於同年七月間因故分手
    後，丁○○即有意躲避甲○○；甲○○則因與丁○○交往期間有給丁○○金錢花
    用，於分手後認丁○○應有欠其款項而心有未甘，為得知丁○○之住處，多次前
    往丁○○戶籍地即現由丙○○居住之臺中縣大里市○○街三二號處，欲探詢丁○○之居所。後於九十三年十月十六日晚上七時許，甲○○在臺中縣大里市某處，
    巧遇丁○○之兄張國富，甲○○即向張國富表示要找丁○○之意，並邀張國富一
    同前往飲酒以便向其詢問丁○○之下落，二人先至臺中縣大里市○○路某土虱店
    飲酒至同日晚上九時許，再前往某卡拉ＯＫ店飲酒至同日晚上十時許，又於同日
    晚上十時三十分許，一起搭計程車至臺中縣大里市○里路二二七號之「紅姐卡拉
    ＯＫ」店，甲○○與張國富進入「紅姐卡拉ＯＫ」店後，隨即表示不唱了，並自
    行離去前往臺中縣大里市○○街三二號丙○○住處欲找丁○○，惟因無人在家，
    遂憤而以其所持之手機（ＭＯＴＯＲＯＬＡ廠牌）擲向丙○○住處（未造成毀壞
    門窗之結果），旋又於同日晚上十一時許回到「紅姐卡拉ＯＫ」，並向張國富詢
    問丁○○之下落，張國富仍不願告知，雙方遂起爭執，詎甲○○竟基於普通傷害
    之犯意，出手將張國富頭部挾於腋下，將其從座位拖行至櫃檯前再將其摔於地上
    ，因張國富已因不勝酒力而無力反抗，且甲○○對於大力毆擊、踢打人身之胸、
    腹部，客觀上可能造成人之身體嚴重之內外傷出血休克而致發生死亡之結果，有
    預見之可能，竟能預見而不預見，即因當日已經和張國富一起飲酒多時，且酒菜
    錢多由其支付，而張國富仍不願告知丁○○之下落，遽以腳用力猛踹張國富頭部
    一下，致張國富昏厥，此時在場之「紅姐卡拉ＯＫ」服務人員乙○○見狀，遂上
    前以左手勾住甲○○之右手阻止甲○○，惟王惠仍不為所動，復以腳猛烈攻擊張
    國富胸部、腹部等處約五、六下，「紅姐卡拉ＯＫ」之服務人員胡文峰、黃明政
    聽到爭吵聲前往查看，遂與乙○○合力將甲○○架開，甲○○仍心有未甘，又回
    頭以腳踢打張國富腹部二下，才離開「紅姐卡拉ＯＫ」至臺中縣大里市○里路、
    國光路一段處搭乘計程車離去，因致張國富受有胸骨下方出血合併左胸第五、六
    、七、八肋骨骨折、頭部外傷、顏面瘀傷、心包囊內外出血、肝左葉撕裂傷等傷
    害，經「紅姐卡拉ＯＫ」之服務人員胡文峰於同日晚上十一時十分緊急報警送醫
    急救後，張國富仍因胸大動脈破裂及肝左葉裂傷造成大出血休克，而於同年月十
    七日凌晨四時三十分發生死亡之結果。
三、甲○○於搭計程車離開「紅姐卡拉ＯＫ」後，旋返回其停放機車處，另基於毀壞
    他人之物之概括犯意，連續於同年月十七日凌晨零時許，騎乘機車前往臺中縣大
    里市○○街三二號丙○○之住處，以在該處馬路上拾起之石頭丟擲丙○○住處二
    、三樓之玻璃，致丙○○住處二、三樓之玻璃各破損一塊，足以生損害於丙○○
    ；復嗣於同日凌晨二時許，再次騎乘機車前往丙○○之前揭住處，向丙○○稱玻
    璃為其所毀損，看損失多少要賠償，且表示對丙○○之兄張國富所為之事不滿意
    ，因與丙○○發生爭執，竟另基於恐嚇之犯意，向丙○○恐稱：「要讓你們家人
    都死光光」等語，而以此加害生命之事恐嚇丙○○，致生危害於安全；並於騎乘
    機車離開時，再承前毀損之犯意，騎乘機車折返，以在該處路上拾起之磚塊丟擲
    丙○○停放於門口之車牌號碼Ｘ５─４０７０號自用小客車（車主登記為戊○○
    ）後始行離去，致該自用小客車Ａ柱上方之烤漆破損、板金凹損（檢察官誤載為
    車門凹損），亦足生損害於丙○○。
四、嗣於九十三年十月十七日凌晨五時許，甲○○撥打電話予丁○○向丁○○表示張
    國富之事係其所為，丁○○為配合警方辦案，遂未告知張國富已經死亡之事，佯
    向甲○○稱張國富在加護病房急救中，需要醫藥費，二人遂約定在臺中市○○路
    、公園路之麥當勞見面交付醫藥費，迄同年月十七日下午四時十五分，甲○○依
    約前往時，為警查獲。
五、案經丙○○訴由臺中縣警察局霧峰分局報請臺灣臺中地方法院檢察署檢察官偵查
    起訴。
    理  由
一、
  (一)右揭犯罪事實，業據被告甲○○於本院審理時坦白不諱，與告訴人即證人丙○○
    於警詢時陳述：九十三年十月十七日凌晨二時許，被告在其屋外放話說損壞的玻
    璃他願賠償，於騎ＣＧ８－５１０機車離去時，又回頭放話說要讓其全家死光光
    （見九十三年度偵字第一八四一九號卷第十六至十八頁）；九十三年十月十七日
    二時許，親眼見被告用磚頭毀損Ｘ５－４０７０號自小客車（同上偵卷第十九頁
    至二十二頁）等語；於檢察官訊問時陳述：當天被告去三次，約十點半回家有看
    到手機在地上，沒有東西損壞，約十二點我住家二、三樓的玻璃破掉，約過二小
    時之後，被告在我家叫丁○○，我才出來，隔著車庫的門有跟被告講話，當時他
    有說玻璃是他丟的，且表示我哥哥做的事情他很不滿意，他有說賠償的問題，他
    說他做的事他要負責，講完後他離開，講三字經，且說要讓我們家的人都死光光
    。有折返又拿石頭丟我車門凹損（同上偵卷第七十二）等語。於本院審理時亦為
    大致相同之證述（見本院九十四年五月十三日審理筆錄）。證人丁○○於警詢時
    陳述：甲○○於九十三年十月十六日下午十八時許，至大里市○○街三二號我弟
    弟丙○○住所遇見我哥哥張國富，甲○○為了找我，想從我哥哥張國富身上查詢
    我的去處，就邀我哥哥張國富去喝酒，他們去那裡我就不知道，在九十三年十月
    十七日凌晨十二時許，丙○○打電話告訴我家中被人家丟石頭打破玻璃，我就回
    去，在二點左右甲○○騎ＣＧ８─５１０機車至大里市○○街三二號丙○○住所
    ，當面向其揚言恐嚇：「要讓我們全家死的很難看」，並稱「張國富也是我打的
    ，玻璃也是我打破的」等語（同上偵卷第十三頁）；於檢察官訊問時證稱：我是
    當天半夜十二點十幾分回家，樓上玻璃已經破掉，丙○○已經撿到被告的手機。
    被告約凌晨二點多來，丙○○有出去跟被告講話，我站在裡面隔著鐵門觀看，我
    有看到被告拿西砸丙○○的車，被告他有說他要解決我哥的事，玻璃是他做的，
    最後又丟下一句話說要讓我們全家死等語（同上偵卷第七十八頁）；及於本院審
    理時亦大致為相同之證言。證人胡文峰於警詢時陳稱：其從廚房跑出來，到櫃台
    前查看，看見張國富已倒地，被告用腳踹張國富；之後與證人黃明政、乙○○將
    被告架開，但又回頭用腳踹張國富二次，後至國光路一段與大里路搭計程車離開
    等語（同上偵卷第二十三、二十四頁）；於檢察官訊問時證述：死者晚上十時三
    十分先到店內，約十秒後被告進來，被告說不要唱歌，就離開，之後約半小時，
    我在廚房有聽到爭吵聲音，出去就看到死者倒在櫃台前，有看到被告踹死者頭、
    胸部五、六下，當時死者本來要起來，被告就踹死者頭部，死者就暈倒了，之後
    被告又踹死者五、六下，我們將被告拉開，被告還去踢死者肚子二下，之後就離
    開店內搭計程車離開等語（見相驗卷第三十八、三十九頁）。證人乙○○於警詢
    時證述：被告用右手挽住將張國富強行帶到櫃台前將張國富摔倒在地上用腳猛踹
    張國富的頭、胸、腹部，直到其和證人胡文峰、黃明政將被告架開，被告又回頭
    踹張國富胸部，之後被告即到國光路一段與大里路口攔計程車離開（同上偵卷第
    三十二頁）；於檢察官訊問時證述：後來被告進來就罵死者，之後跑到櫃台問我
    錢付了沒，我說付完了，被告就跑去挾住坐在椅子上的死者的頭，挾在腋下，拉
    死者到櫃台前面一公尺的地方，將死者摔在地上，當時死者已喝醉沒有力氣反抗
    ，死者頭抬起來，想要起來，但被告用腳正面踢死者的頭，我聽到砰一聲，我就
    過去用左手將被告右手勾住，但被告身材壯碩，我拉不動，被告還一直用腳踢死
    者胸、腹部，．．．後來我跟服務生將被告拉開，但被告又踢死者腹部二下，打
    完被告要出去時，我看到被告手錶從他身上掉下來，被告就坐計程車離開等語（
    同上相驗卷第三十九頁）等語。證人黃明政於警詢時證述：我有聽到他們二人發
    生爭吵，就跑到櫃台查看，看到張國富已經倒在地上遭被告用腳踹，便立即與證
    人乙○○、胡文峰將被告架開，但被告又用腳踹二次，再跑到大里路與國光路一
    段搭計程車離開（同上偵卷第三十六頁）等語。證人黃美惠於檢察官訊問時證述
    ：當晚十點多，我跟我先生（證人丙○○）回家時，我們有發現手機，十二點左
    右被砸破玻璃，約凌晨二、三點，被告有來，我先生出去跟他講話，被告有用石
    頭砸我們的車，我們用家裡的電話報警。我在裡面大約有聽到他們的談話，說他
    要跟我們談，我們都沒誠意跟他們談，他就說要讓我們全家死光光（同上偵卷第
    一０二頁）等語。經核被告之自白與證人丙○○、丁○○、胡文峰、乙○○、黃
    明政、戊○○等人分於警詢、檢察官訊問或本院審理時所證述之情節大致相符，
    應認被告之自白與事實相符，而得為證據。
  (二)又被告損壞證人丙○○前揭臺中縣大里市○○街三二號住處二、三樓玻璃之犯行
    ，除據證人丙○○、丁○○、戊○○分於偵、審時證述明確，業已如前述外，並
    有證人丙○○住處玻璃遭損壞之現場照片十四張（相驗卷第四十九至五十三頁）
    、車牌號碼Ｘ五─四０七０號自用小客車遭損壞之照片七張（偵卷第一０五、一
    ０六頁）在卷可證，依各該照片所示，證人丙○○住處二、三樓之玻璃確各有一
    片破損之事實，且其所使用之該車牌號碼Ｘ五─四０七０號自用小客車Ａ柱上方
    亦確有烤漆破損、板金凹損之損壞，均足堪認定；檢察官起訴書就證人丙○○前
    揭車遭損壞之部分，誤載為車門凹損，容有誤會，應由本院逕予更正之。
  (三)被害人張國富因遭被告毆打傷害，致受有胸骨下方出血合併左胸第五、六、七、
    八肋骨骨折、頭部外傷、顏面瘀傷、心包囊內外出血、肝左葉撕裂傷等傷害，經
    證人胡文峰於同日晚上十一時十分緊急報警送醫急救後，被害人張國富仍因胸大
    動脈破裂及肝左葉裂傷造成大出血休克，而於同年月十七日凌晨四時三十分發生
    死亡之結果，有臺灣臺中地方法院檢察署驗斷書、解剖筆錄、解剖報告書、相驗
    屍體證明書（見相驗卷第六十八頁至第七十九頁）、財團法人仁愛綜合醫院診斷
    證明書等附卷可查；且被害人張國富係於遭被告毆打後，旋經證人胡文峰報警送
    醫急救，亦有臺中縣消防局緊急救護紀錄表（偵卷第四十六頁）、臺中縣警察局
    霧峰分局大里分駐所受理各類案件紀錄表（相驗卷第二十三頁）各一件可查，而
    被害人張國富既係因遭被告毆打後，因胸大動脈破裂及肝左葉裂傷造成大出血休
    克，而發生死亡之結果，顯見被害人張國富之死亡與被告之行為間，為有相當之
    因果關係，亦已足認定。
  (四)檢察官起訴雖認被告係基於殺人之不確定故意，以手、腳毆打方式殺害被害人張
    國富；其後公訴檢察官實行公訴時則以被告以徒手毆打人之胸、腹部，而認依被
    告攻擊手段及部位而言，應係有使人受重傷之故意，而變更起訴法條為刑法第二
    百七十八條第二項使人受重傷致死罪。惟按刑法上殺人罪與傷害人致人於死罪之
    區別，端視加害人有無殺人之犯意為斷；且可參酌加害人下手之情形及被害人受
    傷之程度認定之。查：
    1.被告與被害人張國富平時並無認識交往，亦無仇隙，僅因被告與證人丁○○之
      交往同居，被告曾前往證人丁○○在上揭大里市○○路三二號住處，而與被害
      人張國富有謀面之緣，被告知悉被害人張國富係證人丁○○之兄而已，業據證
      人丁○○於本院審理時證述明確；當可認被告與被害人張國富並無冤仇，而有
      必致於死之意。
    2.又本件案發之經過，係被告前往證人丁○○前揭住處尋訪未果，而在臺中縣大
      里市某處偶遇被害人張國富，被告為探尋證人丁○○之去向，始邀被害人張國
      富一同飲酒，俾打聽證人丁○○之下落，雖因最後被害人張國富仍不願告知證
      人丁○○所在之處，被告或自覺已經和被害人張國富一起飲酒多時，且酒菜錢
      多由其支付，而心生不甘，出手毆打被害人張國富，然依當時之客觀情狀，被
      告並無殺人之動機，應僅係出於洩憤而出手毆打被害人張國富，應認僅有普通
      傷害之犯意。
    3.再依被告行為之情狀，所施用之手段而言，被告係先離開「紅姐卡拉ＯＫ」店
      ，約過半小時再返回時，因被害人張國富仍不願告知證人丁○○之去處，而徒
      手毆打被害人張國富，其間被告僅以手、足傷害被害人張國富，並未使用任何
      器械，分據證人胡文峰、乙○○、黃明政等人於偵查時證述明確；果被告確有
      致被害人張國富死亡或使其受重傷之犯意，則其在離開「紅姐卡拉ＯＫ」店之
      半小時時間內，自有充足之時間備妥其他足以致人於死或受重傷之器械，而被
      告並未為之，顯見被告之傷害被害人張國富，係因其返回「紅姐卡拉ＯＫ」店
      後，被害人張國富仍不願告知證人丁○○之下落，引起被告之激憤，而偶發本
      件犯行，就此而言，實亦難認被告係基於殺人或使人受重傷之犯意而為本件犯
      行。
    4.另依被害人張國富受傷之情狀觀之，被害人張國富係受有胸骨下方出血合併左
      胸第五、六、七、八肋骨骨折、頭部外傷、顏面瘀傷、心包囊內外出血、肝左
      葉撕裂傷等傷害，雖被害人張國富受有頭部外傷、顏面瘀傷，然此並非引起被
      害人張國富死亡之直接原因，其引起死亡之直接原因乃係胸、腹部之外傷胸大
      動脈破裂及肝左葉裂傷造成大出血休克所致，有前揭臺灣臺中地方法院檢察署
      驗斷書、解剖筆錄、解剖報告書、相驗屍體證明書、財團法人仁愛綜合醫院診
      斷證明書等附卷可查；可見被告並非持續不斷的攻擊被害人張國富之頭部，而
      係於被害人張國富倒地後，對其胸、腹一陣胡亂踢打，尤難認被告行為係出於
      殺人之故意。公訴人雖以被告徒手攻擊被害人張國富之胸、腹部，而認以其攻
      擊之手段及部位而言，係出於使人受重傷之犯意；然按所謂重傷，依刑法第十
      條第四項規定係指下列傷害：一、毀敗一目或二目之視能。二、毀敗一耳或二
      耳之聽能。三、毀敗語能、味能或嗅能。四、毀敗一肢以上之機能。五、毀敗
      生殖之機能。六、其他於身體或健康，有重大不治或難治之傷害。查公訴人並
      未指出被告係出於使被害人張國富受何種重傷害之犯意為本件犯行，僅略稱依
      被告攻擊手段及部位，應係出於使人受重傷之犯意，其依據即稍有未足。
    5.另依被告犯後之行止以觀，被告於傷害被害人張國富後，旋前往證人丙○○住
      處，另犯下恐嚇及毀損犯行，且向證人丙○○表示被害人張國富之事係其所為
      者；且於同日（即十七日）五時許撥打電話予證人丁○○向丁○○表示被害人
      張國富之事係其所為，因證人丁○○為配合警方辦案，遂未告知被害人張國富
      已經死亡之事，佯向被告稱被害人張國富在加護病房急救中，需要醫藥費，二
      人遂約定在臺中市○○路、公園路之麥當勞見面交付醫藥費，迄同年月十七日
      下午四時十五分，甲○○依約前往時始為警查獲等事實，業據被告於本院審理
      時坦白不諱，並經證人丙○○、丁○○證述屬實；足見迄被告為警逮捕時，尚
      不知被害人張國富已死亡之事實，否則依一般常情，被告如已知情其所為已造
      成被害人張國富死亡之結果，係犯下重罪，應無再主動與證人丁○○聯繫，並
      於前往約定地點交付醫藥費時為警逮捕之理，益見其並無殺人之犯意。再被害
      人並非當場死亡，而係經送醫急救後，始於翌日（即十七日）凌晨四時三十分
      死亡，有前揭相驗屍體證明書、財團法人仁愛綜合醫院診斷證明書在卷可稽，
      若被告有殺人之犯意，亦可能會在現場確定被害人張國富死亡後才離開，而被
      告於經證人胡文峰、乙○○、黃明政等人阻止，隨即搭計程車離開，顯可認被
      告係因一時氣憤傷人，應無殺人之犯意。
    6.從而，本件被告既係基於普通傷害人之身體之犯意，以手、足毆打被害人，是
      檢察官起訴認被告係基於不確定之殺人故意，及公訴檢察官嗣並變更起訴法條
      認被告係出於使人受重傷之故意，而為本件犯行，自均有未洽。又被告於短時
      間內，多次以手、足毆打被害人張國富之胸、腹部，客觀上應可預見被害人張
      國富因胸、腹遭毆打，有可能因嚴重傷害而致大量內出血休克死亡之結果，其
      能預見而不預見，自有過失；是被告雖係基於普通傷害之故意，然客觀上既能
      預見被害人張國富有可能因之受嚴重傷害而生死亡之結果，即應該當於傷害致
      人於死罪責。
  (五)綜上所述，應認被告之自白有如上所述之證據可資佐證，其自白確與事實相符，
    本件事證已經明確，被告所為傷害致人於死、恐嚇及毀損犯行，均事證明確，足
    堪認定，應依法論科。
  (六)被告之選任辯護人雖於本院九十四年五月十三日審理時以言詞提出聲請訊問證人
    林姿妤，以證明被告於與證人丁○○同居交往期間，證人丁○○曾多次透過被告
    向證人林姿妤騙取金錢，所以被告才急著要找證人丁○○，以證明被告犯罪之動
    機，並供本院充量刑之參考等語。惟查被告之選任辯護人係於本院辯論終結前始
    以言詞提出調查證據之聲請，且未敘明有何不能提出書狀之正當理由及有何情況
    急迫之要件，自與刑事訴訟法第一百六十三條之一所定聲請調查證據之程序不符
  。且查證人丁○○是否曾於與被告交往同居期間，透過被告向證人林姿妤騙取財
    物，僅可能為被告要找證人丁○○之原因之一，與被告是否因此而生傷害被害人
    張國富，並因而致被害人張國富發生死亡之結果，顯無重要關係，本院自無調查
    之必要，附此敘明。
二、核被告所為，係犯刑法第二百七十七條第二項前段傷害致人於死罪、同法第三百
    零五條恐嚇危害安全罪及同法第三百五十四條毀損器物罪；檢察官起訴認被告係
    犯刑法第二百七十八條第二項使人受重傷致人於死罪（原起訴檢察官認係犯刑法
    第二百七十一條第一項殺人罪，嗣經公訴檢察官變更起訴法條為刑法第二百七十
    八條第二項使人受重傷致人於死罪），然查被告於出手傷害被害人張國富時，並
    無殺人或使人受重傷之犯意，應僅係基於普通傷害之故意，其詳細之理由，業已
    如前所述，公訴人認被告係犯刑法第二百七十八條第二項使人受重傷致人於死罪
    ，尚有未洽，惟起訴犯罪基本社會事實則屬同一，起訴法條應予變更。被告所為
    先後二次毀損犯行，時間緊接，觸犯構成要件相同之罪名，顯係基於概括之犯意
    反覆為之，為連續犯，爰依刑法第五十六條之規定論以情節較重之損壞他人房屋
    玻璃，致生損害於他人一罪，並依法加重其刑。被告所犯傷害致人於死罪、恐嚇
    危害安全罪與毀損器物罪，犯意各別，罪名互殊，應予分論併罰。爰審酌被告為
    尋證人丁○○不著，且因被害人張國富不願告知證人丁○○之下落，即遽而暴力
    相向之犯罪動機，被告曾有公共危險案件、竊盜前科（詳事實欄一所載），有臺
    灣臺中地方法院檢察署刑案資料查註紀錄表及臺灣高等法院被告全國前案紀錄表
    各一件在卷可稽，其品行非端；又被告在「紅姐卡拉ＯＫ」店之公共場所，對被
    害人張國富施以暴力，反社會性格及法敵對意識明顯，復更因之造成被害人張國
    富死亡之結果，生命之消逝，無可回復，其因犯罪所生之損害既重且鉅；及所為
    毀損部分，造成證人丙○○住處玻璃破損二片及汽車Ａ柱上方之烤漆、板金凹損
    之損害，以言詞恐嚇之犯罪手段；且犯後迄今未與被害人張國富家屬和解並賠償
    彌補損害，量刑自不宜輕縱；並參酌被告為國中肄業，教育程度較低，社會適應
    力可能較一般人差，及坦承犯罪之犯罪後態度尚稱良好，並斟酌檢察官之求刑之
    範圍等一切情狀，量處如主文所示之刑，並定其應執行之刑，以示懲儆。
三、扣案被告所有之ＭＯＴＯＲＯＬＡ廠牌手機及手錶各一支，雖係被告所有，然查
    該手機係被告於九十三年十月十六日晚上十時三十分，離開「紅姐卡拉ＯＫ」店
    前往臺中縣大里市○○街三二號證人丙○○住處欲找丁○○時，因無人在家，憤
    而丟擲證人丙○○住處，而遺留在該處者，然既未造成毀損之結果，顯非供犯罪
    所用；手錶則係被告於毆打傷害被害人張國富時，不慎遺留在「紅姐卡拉ＯＫ」
    店門口者，亦難認係供犯罪所用；及被告先後二次毀損證人丙○○前揭住處房屋
    玻璃所用之石頭及磚塊，均係被告在該處馬路上隨手拾起者，均非被告所有，已
    經被告於本院審理時供述明確，爰均不為沒收之宣告，附此敘明。
據上論斷，應依刑事訴訟法第二百九十九條第一項前段、第三百條，刑法第五十六條
、第二百七十七條第二項前段、第三百零五條、第三百五十四條、第五十一條第五款
，罰金罰鍰提高標準條例第一條前段，判決如主文。
中      華      民      國      九十四      年    五    月    二十七    日
                                    臺灣臺中地方法院刑事第十一庭
                                        審判長法  官  林 源 森
                                              法  官  王 世 華
                                法  官  廖 慧 如
右正本證明與原本無異
如不服本判決，應於收受本判決後十日內向本院提出上訴書狀，其未敘述上訴理由者
，並得於提起上訴後十日內向本院補提理由書狀（均須按他造當事人之人數附繕本）
「切勿逕送上級法院」
                                              書記官
中      華      民      國      九十四      年    五    月    二十七    日
附錄本案論罪科刑法條全文：
中華民國刑法第二百七十七條
 (普通傷害罪)
傷害人之身體或健康者，處三年以下有期徒刑、拘役或一千元以下罰金。
犯前項之罪因而致人於死者，處無期徒刑或七年以上有期徒刑；致重傷者
，處三年以上十年以下有期徒刑。
中華民國刑法第三百零五條
 (恐嚇危害安全罪)
以加害生命、身體、自由、名譽、財產之事，恐嚇他人致生危害於安全者
，處二年以下有期徒刑、拘役或三百元以下罰金。
中華民國刑法第三百五十四條
毀棄、損壞前二條以外之他人之物或致令不堪用，足以生損害於公眾或他
人者，處二年以下有期徒刑、拘役或五百元以下罰金。
